臺灣彰化地方法院刑事判決　　　　　　　　　　　　　九十三年度易字第四九八號
　　公　訴　人　臺灣彰化地方法院檢察署檢察官
　　被　　　告　甲○○
右列被告因違反家庭暴力防治法之案件，經檢察官聲請簡易判決處刑（九十三年度偵
字第一八四二號），經本院彰化簡易庭認為有刑事訴訟法第四百五十一條之一第四項
但書之情形，簽移由普通庭依通常程序審理，且另經檢察官移
度偵字第五二五七號），本院判決如左：
    主  文
甲○○連續違反法院依家庭暴力防治法第十三條所為之禁止實施家庭暴力行為及禁止
直接騷擾之裁定，處有期徒刑伍月，如易科罰金，以參佰元折算壹日。
    事  實
一、甲○○係乙○○之夫，二人間具有家庭暴力防治法第三條第一款所定之家庭成員
    關係；又甲○○亦為楊佩真、楊秀雯之父，三人間亦具有家庭暴力防治法第三條
    第三款所定之家庭成員關係。因甲○○常於酒後大聲咆哮，並以「幹你娘」等穢
    語辱罵乙○○，甚而對乙○○、楊佩真、楊秀雯施加暴力，乙○○因而向本院聲
    請核發通常保護令，經本院於民國九十二年十二月五日，以九十二年度家護字第
    五三三號裁定，命甲○○在保護令有效之十個月期間，不得對乙○○、楊佩真及
    楊秀雯實施身體或精神上不法侵害之行為，及不得對乙○○為直接或間接騷擾行
    為，上開保護令業於九十三年一月三日合法寄存送達，甲○○已知悉前開保護令
    之內容。詎甲○○竟無視於前開保護令，猶於前開保護令之有效期間內，基於違
    反保護令之概括犯意，先於九十三年二月二十九日下午四時三十分許，飲酒後自
    行前往乙○○、楊佩真及楊秀雯當時位於彰化縣和美鎮○○路七十六號租屋處，
    藉詞欲將楊佩真及楊秀雯帶回自己照顧，對同在租屋處之乙○○、楊佩真及楊秀
    雯大聲辱罵「幹你娘」，並因欲帶楊秀雯等人離開，致發生肢體上拉扯，以此方
    式對乙○○、楊佩真及楊秀雯實施精神上不法侵害，及直接騷擾乙○○，均違反
    前揭保護令之禁止規定；又於九十三年七月十二日下午十一時許（併案意旨書誤
    載為五月二十日上午十一時許），於飲酒後再度前往上開乙○○等人租屋處，因
    當時乙○○之租屋處大門上鎖，甲○○竟不顧當時已夜深，仍以其隨身之硬幣、
    拖鞋等物品丟擲乙○○等人租屋處二樓玻璃，並大聲辱罵「幹你娘」，以此方式
    對乙○○、楊佩真及楊秀雯實施精神上不法侵害，及直接騷擾乙○○，而再度違
    反前揭保護令之禁止規定，且經乙○○於前開時間先後報警處理，而查知上情。
二、案經彰化縣警察局和美分局報告臺灣彰化地方法院檢察署檢察官偵查起訴及移送
    併辦。
    理  由
一、訊據被告甲○○固坦承：曾於上開時地二次至證人乙○○之租屋處，且於九十三
    年七月十二日曾以硬幣、拖鞋丟擲證人乙○○租屋處二樓玻璃等情，惟矢口否認
    涉有上開犯行，辯稱：伊僅係去看小孩，雖有拉小孩，但沒用力拉，且伊丟硬幣
    及拖鞋之目的，係欲證人乙○○開門，並大聲地說「看你勒」，證人乙○○應該
    是聽錯了誤以為伊係罵「幹你娘」云云。惟查：
  (一)證人乙○○曾因不堪被告酒後之言語騷擾致精神損害，向本院聲請保護令，經本
    院於九十二年十二月五日，以九十二年度家護字第五三三號民事通常保護令，命
    被告在保護令有效之十個月期間內，不得對證人乙○○、楊佩真及楊秀雯實施身
    體或精神上不法侵害之行為；亦不得對證人乙○○為騷擾之行為，此有本院民事
    通常保護令一份在卷可稽（見和美分局和警刑字第０九三００００六０八號警卷
    第五頁），且前開保護令業於九十二年十二月二十四日寄存送達於被告住所轄區
    派出所，而彰化縣警察局和美分局並於九十二年十二月二十五日通知被告到場告
    知前開保護令內容一節，亦有本院交付郵政機關送達證書及彰化縣警察局和美分
    局九十二年十二月二十五日保護令執行紀錄表各一紙存卷可憑（見本院卷第十頁
    、和美分局和警刑字第０九三００００六０八號警卷第四頁），是被告應已知情
    在前開保護令有效期間，不得對乙○○、楊佩真及楊秀雯實施身體或精神上不法
    侵害之行為，亦不得對乙○○為騷擾之行為。
  (二)被告於九十三年二月二十九日酒後無故至證人乙○○、楊佩真及楊秀雯租屋處
    大聲辱罵並有肢體拉扯等情，業據證人即被告配偶乙○○於偵查及本院審理時，
    均就當日發生經過證述綦詳（見一八四二號偵卷第一六頁及本院審判筆錄），核
    與證人即被告女兒楊佩真於偵訊時證述經過相符（見一八四二號偵卷第一六頁）
    ，而被告亦自承確實在酒後前往上址並欲拉女兒楊秀雯等情，衡諸被告身為證人
    楊佩真之父，其個人毀譽影響家庭成員至為密切，且證人楊佩真已十六歲，應已
    具備獨立思考之能力，其證言應不至於受其母即證人乙○○之影響，又證人乙○
    ○、楊佩真均係在具結後負偽證罪處罰之心理壓力下，為上開陳述，實難認證人
    乙○○、楊佩真二人有故意誣陷被告之必要及可能，從而，證人乙○○、楊佩真
    之證述應可採信，上情應可認為屬實。被告辯稱未曾言語辱罵等情，應係事後卸
    責之詞，不足採信。被告於九十三年七月十二日，復於酒後前往證人乙○○住
    處丟擲物品，並大聲辱罵等情，業據被告自承確有丟擲拖鞋、硬幣等語，且據證
    人乙○○於本院審理時就當日發生經過證述綦詳（見本院審判筆錄），堪可信為
    真實。被告雖辯稱：係證人乙○○不開門，才丟擲物品，且伊未出言辱罵，應係
    證人乙○○誤聽「看你勒」為「幹你娘」云云，惟查，被告於酒後深夜十一時前
    往證人乙○○及幼女租屋處，見證人乙○○等人關門，即應另尋適當時機再行拜
    訪，其逕向證人乙○○租屋處二樓丟擲物品之行為，即屬強烈之挑釁、騷擾行為
    ；再被告當庭陳稱「看你勒」等語，顯與「幹你娘」發音不同，而證人乙○○復
    與被告結褵十餘年，實無誤聽之可能。是被告上開所辯，亦顯係避就之詞，諉無
    足採。
  (三)綜上所述，被告於保護令有效期間，仍逕為前開精神暴力及直接騷擾行為，是本
    件事證明確，被告犯行堪以認定。
二、按家庭暴力防治法所稱之家庭暴力者，係謂家庭成員間實施身體或精神上之不法
    侵害，又同法所稱之騷擾，係謂任何打擾、警告、嘲弄或辱罵他人之言語、動作
    或製造使人心生畏怖情境之行為，此觀同法第二條第一項、第三項各定有明文。
    核被告於九十三年二月二十九日酒後口出穢言辱罵乙○○、楊佩真及楊秀雯，並
    欲強拉楊秀雯，且於九十三年七月十二日，亦於酒後口出穢言辱罵乙○○、楊佩
    真及楊秀雯等人，並以拖鞋、硬幣丟擲乙○○、楊佩真及楊秀雯三人租屋處，被
    告上開所為，顯均係違反保護令所定禁止實施精神上不法侵害行為（即家庭暴力
    行為），及禁止騷擾之規定，核其所為，均係犯家庭暴力防治法第五十條第一、
    二款之罪。被告二次違反保護令際，均係同時侵害乙○○、楊佩真及楊秀雯之法
    益，係屬同種想像競合犯，應依法從一各論處違反保護令罪。被告二次違反保護
    令之犯行，時間緊接，手段相同，所犯係構成要件相同之罪，顯係基於概括之犯
    意反覆為之，為連續犯，應論以一罪並依法加重其刑。起訴書雖僅記載被告於九
    十三年二月二十九日之犯行，而未記載同年七月十二日之併案審理犯行，惟被告
    前後二次犯行，既有前述連續犯之裁判上一罪關係，基於審判不可分之原則，本
    院自應全部審理。爰審酌被告與乙○○為夫妻關係，且與楊佩真及楊秀雯為父女
    關係，乙○○、楊佩真及楊秀雯已因不堪被告精神上之侵害及騷擾等行為，獨自
    租屋在外，被告猶未能戒除酒癮，屢於酒後憑藉酒意以前揭方式騷擾其妻女，使
    其等居家生活失序，甚而據乙○○所述，引起租屋處房東之反彈，欲令其等搬家
    ，致乙○○、楊佩真及楊秀雯承受莫大之精神壓力，且被告事後矢口否認犯行，
    並不斷辯稱其亦係楊佩真及楊秀雯之父親，為何不能看小孩云云，殊不知其此種
    不當行為，對於幼女之心靈所造成之損害甚鉅，迄今尚未能深刻反省自身作為，
    難認有何悔意，惟其尚無犯罪前科，素行紀錄尚屬良好等一切情狀，核情量處如
    主文所示之刑，並諭知易科罰金之折算標準，至公訴人雖於本院審理時具體求刑
    一年，惟本院審酌前開一切情狀，認以量處如主文所示之刑為適當，附此敘明。
    末被告於九十三年七月十二日丟擲乙○○住處時所使用之硬幣、拖鞋均未扣案，
    且該等物品均係被告日常生活所需，亦非屬違禁物，本院認尚無宣告沒收之必要
    ，附此敘明。
據上論斷，應依刑事訴訟法第二百九十九條第一項前段，家庭暴力防治法第五十條第
一、二款，刑法第十一條前段、第五十六條、第四十一條第一項前段，罰金罰鍰提高
標準條例第二條，判決如主文。
本案經檢察官李毓珮到庭執行職務
中      華      民      國    九十三    年     十二     月     十六     日
                                臺灣彰化地方法院刑事第三庭
                                    審判長法官  余仕明
                                          法官  游秀雯
                                          法官  簡婉倫
右正本證明與原本無異。
如不服本判決，應於判決送達後十日內，向本院提出上訴狀（須附繕本），上訴於台
灣高等法院台中分院。
告訴人或被害人對於判決如有不服具備理由請求檢察官上訴者，其上訴期間之計算係
以檢察官收受判決正本之日為準。
                                    法院書記官
中      華      民      國    九十三    年     十二     月     十六     日
附錄本案論罪科刑法條全文：
家庭暴力防治法第五十條
違反法院依第十三條、第十五條所為之下列裁定者，為本法所稱之違反保護令罪，處
三年以下有期徒刑、拘役或科或併科新台幣十萬元以下罰金︰
一  禁止實施家庭暴力行為。
二  禁止直接或間接騷擾、接觸、通話或其他連絡行為。
三  命遷出住居所。
四  遠離住居所、工作場所、學校或其他特定場所。
五  命完成加害人處遇計畫：戒癮治療、精神治療、心理輔導或其他治療、輔導。
